臺灣新北地方法院刑事判決
111年度易字第745號
公  訴  人  臺灣新北地方檢察署檢察官
被      告  楊詠明


上列被告因妨害自由案件，經檢察官提起公訴（111年度偵字第2
2383號、111年度偵續字第136號），本院判決如下：
    主  文
丙○○犯強制未遂罪，處拘役50日，如易科罰金，以新臺幣1000元
折算1日。
    事  實
一、緣Ａ女（性侵害另案之代號為AD000-A110372，已成年，姓名
    年籍詳卷）前對丙○○提出妨害性自主刑事告訴，經新北市政
    府警察局三峽分局於民國110年8月23日將調查之情形報告臺
    灣新北地方法院檢察署檢察官，且經該署檢察官偵查後，於
    110年12月26日以110年度偵字第37546號為不起訴處分。丙○
    ○於前述刑事案件偵查期間，基於強制之犯意，於附表所示
    時間、傳送附表所示訊息予Ａ女，告以加害Ａ女生命、身體、
    名譽之事，脅迫Ａ女和解及撤回告訴等無義務之事。幸因Ａ女
    未同意和解、亦未撤回告訴而未遂。
二、案經Ａ女訴由新北市政府警察局三峽分局報告臺灣新北地方
    檢察署檢察官偵查起訴。
    理  由
一、證據能力
　　被告丙○○於本院審理時，表示對本案證據之證據能力均不爭
    執等語（見本院易字卷第27頁）；且本院審酌本案所引證據
    皆無違法取證或其他瑕疵，與待證事實具有關聯性，認為以
    之作為證據應屬適當，故均有證據能力。
二、認定犯罪事實所憑之證據及理由
（一）被告否認有何強制犯行，辯稱：我雖然有傳附表所示訊息
      予告訴人Ａ女，但訊息的內容都是在談和解以及回答告訴
      人的詢問，不是恐嚇告訴人，且我上班地點本來就在告訴
      人住處附近，我不是刻意去堵告訴人云云。
（二）經查：
　　1.告訴人前對被告提出妨害性自主刑事告訴，經警方調查後
      於110年8月23日報告臺灣新北地方法院檢察署檢察官乙情
      ，有新北市政府警察局三峽分局110年8月23日新北警峽刑
      字第1103627558號報告書可證（乙○○110偵37546卷第13頁
      ），此妨害性自主案件嗣經該署檢察官於110年12月26日
      為不起訴處分乙節，有臺灣高等法院被告前案紀錄表可證
      （本院易字卷第7、8頁）。被告、告訴人於前述妨害性自
      主案件偵查期間有附表所示訊息往來等情，則據被告供承
      不諱，核與告訴人於警詢、偵訊時之證述相符（乙○○偵22
      383限閱卷第3、4頁，偵續136卷第21、22頁），並有告訴
      人及被告分別提供之訊息截圖、含附件文字之被告書狀可
      證（乙○○偵37546卷第47頁，告訴人訊息版本見乙○○偵223
      83限閱卷第7、8頁及偵37546限閱卷第23至26頁，被告訊
      息版本獨立一宗外放），且其等提出之訊息版本中與本案
      有關聯部分互核相符。
　　2.觀諸被告、告訴人間訊息往來，被告、告訴人早已開始互
      傳訊息討論其等互告之刑事案件，且各向對方表示須為民
      事金錢賠償，但未見共識。而告訴人固曾表示願意互相撤
      告，但旋即後悔，表示需再考慮（附表編號2至9）；被告
      為催促告訴人同意和解撤告，即向告訴人表示自己可以每
      天經過告訴人住處，其「台中哥」、「台中弟弟」將出面
      幫忙，要告訴人「小心」（附表編號10至20），更向告訴
      人稱自己有精神疾病，及傳送女子遭毀容照片暨不明液體
      照片予告訴人觀覽，再聲稱其友人會以逼迫「喝水」方式
      解決本件糾紛（附表編號22至26），復表示會發送文件，
      宣傳告訴人教唆他人凌虐被告及逼被告承認性侵害告訴人
      （附表編號27）。顯見被告已清楚向告訴人傳達加害其生
      命、身體、名譽之事，意在迫使告訴人與之和解並撤回對
      被告之刑事告訴。
　　3.被告辯稱其友人只是要北上保護被告不遭傷害、提醒告訴
      人小心是不希望告訴人受到任何外來傷害、告知友人動向
      則是在回答告訴人之詢問云云，經核俱與被告、告訴人間
      整體訊息語意脈絡扞格不入，均無足採。另被告雖辯稱其
      工作地點剛好就在告訴人住處附近，非刻意堵告訴人云云
      。然由附表編號13、14訊息內容以觀，被告獲悉告訴人對
      於被告經常出沒其住處附近乙事感到害怕後，即表示只要
      告訴人和解就不用害怕，且強調自己每天都能經過告訴人
      住處；可見被告傳送其經常出沒在告訴人住處附近之文字
      及照片訊息，目的並不是客觀地說明自己如常上班之作息
      ，而是要讓告訴人更加感到恐懼，並因此讓步同意和解撤
      告，被告顯有強制之犯意，當無疑義。
　　4.綜上所述，本案事證明確，被告強制未遂犯行已堪認定，
      應依法論科。
三、論罪科刑
（一）刑法第305條之恐嚇危害安全罪，係指單純以將來加害生
      命、身體、自由、名譽、財產之事，恐嚇他人致生危害於
      安全者而言。如對於他人之生命、身體等，以現實之強暴
      、脅迫手段加以危害要挾，使人行無義務之事或妨害人行
      使權利，即應構成刑法第304條之強制罪。縱有恐嚇行為
      ，亦僅屬犯強制罪之手段，無更論以恐嚇危害安全罪之餘
      地（最高法院84年度台非字第194號判決意旨參照）。核
      本件被告以傳送訊息之恐嚇手段，脅迫告訴人和解撤告所
      為，係犯刑法第304條第2項之強制未遂罪；公訴意旨除強
      制未遂罪外，另論以刑法第305條之恐嚇危害安全罪，容
      有未洽。被告於密切接近之時間，陸續傳送附表所示訊息
      ，目的單一，皆在迫使告訴人和解撤告，其各次傳送訊息
      行為難以強行分離，獨立性極為薄弱，在刑法評價上應視
      為數個舉動之接續實行，合為包括之一行為予以評價，較
      為合理，應論以接續犯之一罪。又被告雖已著手傳送訊息
      脅迫告訴人和解撤告，幸告訴人未予同意，而屬未遂，故
      依刑法第25條第2項規定減輕被告之刑。
（二）本院審酌被告為智識成熟之成年人，不循正確管道主張自
      己清白，竟以傳送訊息方式恫嚇告訴人，欲迫使告訴人和
      解撤告，所為顯屬非是。兼衡被告之犯罪動機、目的、手
      段，及告訴人未同意和解撤告至被告未能得逞之危害結果
      ，且考量被告自陳大專畢業之教育程度、目前從事健身教
      練工作之經濟狀況等一切情狀，量處如主文所示之刑，並
      諭知如易科罰金之折算標準。
據上論斷，應依刑事訴訟法第299條第1項前段，判決如主文。
本案經檢察官甲○○偵查起訴，檢察官簡志祥到庭執行職務。
中　　華　　民　　國　　111 　年　　11　　月　　8 　　日
                  刑事第十一庭    法　官  林琮欽
以上正本證明與原本無異
如不服本判決應於送達後20日內向本院提出上訴狀
                                  書記官　薛力慈
中　　華　　民　　國　　111 　年　　11　　月　　8 　　日
附錄：本案論罪科刑法條全文
刑法第304條
以強暴、脅迫使人行無義務之事或妨害人行使權利者，處3年以
下有期徒刑、拘役或9000元以下罰金。
前項之未遂犯罰之。

附表（訊息中明顯錯字均逕予更正）
編號 傳送時間（均在110年11月間） 被告訊息內容 告訴人訊息內容  1 3日10時52分 （被告鼻青臉腫的頭部外觀照片1張）  （中間省略）     2 15日11時50分  可以撤告  3 15日11時51分 要就撤告吧 這打起來很久 好幾年   4 15日11時51分  你撤我就撤  5 15日11時51分 你先 我說話算話  （中間省略）     6 15日12時11分  我想想  7 15日12時12分 想什麼   8 15日12時12分  要和解的人是你  9 15日12時12分 你想到就要換我的開庭 你慢慢想 我回台中去  （中間省略）    10 15日22時 快過年了 趕快把這解決 下次可能12月開庭  11 15日22時2分  你經過三峽幹嘛？ 你是在嗆我， 還是在警告我 12 15日22時17分 不是說要和解  13 15日22時22分  今天經過我家，明天又要經過我家，你這樣子我會很害怕 14 15日22時29分 你和解完不就好，有什麼好怕的 明天也會經過阿 我每天經過也能  （中間省略）    15 16日15時7分 （告訴人住處周邊照片11張）  16 16日15時21分  你又跑來我家樓下做什麼 17 16日15時42分 喝咖啡 晚上才會回家 我會每天來 明天拍晚上打給你看 （血跡照片1張） 3個月血還在 我台中哥說要幫我 你小心 之後不會是我去  （中間省略）    18 17日20時5分 之前不是要和解 現在不和解 等開庭嗎  19 17日20時5分  對啊沒錯 20 17日20時6分 我台中弟弟不知道路 我帶一次 總會有一天的  21 17日20時24分  什麼總有一天 我不住這裡 22 17日20時25分 你不知道我有住過松德醫院 沒關係  23 17日20時25分  信義區有我的房子 24 17日20時25分 我等等去北大 你不住這就好 我一樣可以叫弟弟喝咖啡 我哥看到照片說，一樣處理 完成給他紅包過年  25 17日20時31分  你在嚇我？ 你想怎麼樣 26 17日20時32分 你要喝咖啡嗎 你不住這嚇你幹嘛 照樣喝咖啡，不分男女一樣便我照片那樣 台中營業了，有時間上來 檢察官有跟我說一些，目前我精神還算控制的了，到時候不要等我瘋了，再來後悔 去調監視器，看我帶了多少人 （女子毀容照片之網頁連結） 好可怕 （2個玻璃量杯盛裝透明液體照片1張） 我哥說徵信社跟這個就解決了 想好快 和解吧! 玩太兇了 （兩名男子同桌而坐照片，左方男子手部受傷包紮，右方男子拿手機給左方男子接聽；被告供稱右方男子就是其訊息提及的「我哥」，左方是耍賴欠錢的人） 剛去拿錢 二選一，喝水或還錢  27 18日22時5分 （附件文字暨告訴人簡要自我介紹大頭照片1張） 請問如果晚上在那貼，不知道會怎樣 已印500張 好像可以幫你跟房東直接說搬家 （傳送「你們到了，直接針對女的，有傳給你們了，直接動手帶走再打電話給我，等幾個月也要等下去，哥說的」訊息內容給對方之截圖）  

附件
2021/7/18日上午04:29探探 交談與05:18分加賴 05:22約晚上22:00在○○社區旁邊家樂福見面 21:25我傳賴確定幾點赴約 十點三分本人已到○○社區旁遇全家便利商店 22:39分女子到達與我見面去全家買飲料在對面公園聊天  7/19日下午16:34分女子用探探交友平台傳訊息恐嚇我 7/22號下午22:57分該女子約我去他家過夜，我23:57分到○○社區樓下 7/23日00:22該女子下樓社區門口接我，之後主謀與兩名男子強行拉我進去女子住處，開始四個小時凌虐（毆打、拿刀與扁鑽等利器傷害本人、強迫吸毒，恐嚇，剪頭髮，恐嚇簽本票與非自願情況下寫本人強暴該女子等文字） 7/23日上午04:21分兩名男子拿利器脅迫我到全家便利商店提領現金五千元整，並強取財物）  7/23日上午05:01到慈濟醫院治療，06:00離院 本人05:39分因為害怕被逼簽下十萬本票會被當誣陷強暴罪名等工具，於是與他協調，當下一名男子自稱是他老公，叫我不要在和解的動作，聲稱在傳訊息要讓我死。  因為腦內出血先回家休息，晚上先去秀山派出所報案，三峽北大派出所接我到該派出所， 報案受理時間110/07/24時間02：42分做筆錄  (害人丙○○遭恐嚇取財、妨礙自由、傷害，故致所報案。  (毆打、拿刀與扁鑽等利器傷害本人、強迫吸毒，恐嚇，剪頭 髮，恐嚇簽本票與非自願情況下寫本人強暴該女子等文字）